ru: Игрушки и игры > Игры: Аксессуары для боевых волчков; Боевые волчки; Наборы для бинго; Наборы для блек-джека и крэпса; Настольные игры; Аксессуары для карточных игр; Карточные игры; Игры на ловкость; Наборы костей и игры с костями; Аксессуары для покерных фишек; Фишки и наборы для покера; Портативные электронные игры; Колеса и наборы для рулетки; Слот-машины; Игры с костяшками
sv: Leksaker och spel > Spel: Battle top-tillbehör; Battle top-spel; Bingoset; Blackjack- och crapsset; Brädspel; Tillbehör till kortspel; Kortspel; Balanseringsspel; Tärningsset och spel; Pokerchiptillbehör; Pokermarker och pokerpaket; Portabla elektroniska spel; Rouletthjul och -set; Spelautomater; Brickspel
es: Juegos y juguetes > Juegos: Accesorios para trompos de batalla; Trompos de batalla; Juegos de bingo; Juegos de blackjack y crap; Juegos de mesa; Accesorios para juegos de cartas; Juegos de cartas; Juegos de destreza; Dados y juegos de dados; Accesorios para fichas de póquer; Estuches y fichas de póquer; Juegos electrónicos portátiles; Juegos y ruedas para ruletas; Máquinas tragaperras; Juegos de fichas
de: Spielzeuge & Spiele > Spiele: Kampfkreiselzubehör; Battle Tops; Bingo-Spiele; Blackjack- & Würfelspiel-Sets; Brettspiele; Kartenspielzubehör; Kartenspiele; Geschicklichkeitsspiele; Würfelsets & -spiele; Pokerchip-Zubehör; Pokerchips & -sets; Tragbare elektronische Spiele; Rouletteräder & -zubehör; Glücksspielautomaten; Legespiele
ko: 장난감/게임 > 게임: 배틀팽이 부대용품; 배틀팽이; 빙고 세트; 블랙잭/크랩스 세트; 보드 게임; 카드 게임 부대용품; 카드 게임; 순발력 게임; 주사위 세트/게임; 포커칩 부대용품; 포커 칩/세트; 휴대용 전자 게임기; 룰렛 휠/세트; 슬롯머신; 타일 게임
ro-RO: Jucării și jocuri > Jocuri: Accesorii pentru mese de joc; Mese de joc; Seturi de bingo; Seturi de blackjack și zaruri; Jocuri de masă; Accesorii pentru jocuri de cărți; Jocuri de cărți; Jocuri de dexteritate; Seturi și jocuri de zaruri; Accesorii pentru jetoane de poker; Jetoane și seturi de poker; Jocuri electronice portabile; Roți și seturi de ruletă; Jocuri mecanice slot machine; Jocuri cu cartonașe
da: Legetøj og spil > Spil: Snurretoppe til dyst – tilbehør; Snurretoppe til dyst; Bingosæt; Sæt til blackjack og craps; Brætspil; Kortspil – tilbehør; Kortspil; Stablespil; Terningsæt og -spil; Tilbehør til jetoner; Pokerchip og -sæt; Spillekonsoller; Roulettehjul og -sæt; Spillemaskiner; Brikspil
pl: Gry i zabawki > Gry: Akcesoria do gry battle tops; Gra battle tops; Zestawy bingo; Zestawy do gry w blackjacka i craps; Gry planszowe; Akcesoria do gier karcianych; Gry karciane; Gry zręcznościowe; Kości i gry z kośćmi; Akcesoria do żetonów pokerowych; Żetony i zestawy pokerowe; Przenośne gry elektroniczne; Zestawy i koła do gry w ruletkę; Automaty wrzutowe; Gry z żetonami
cs: Hračky a hry > Hry: Battling Tops – příslušenství; Battling Tops; Bingo; Sady na blackjack a kostky; Deskové hry; Karetní hry – příslušenství; Karetní hry; Hry pro rozvoj zručnosti; Kostky; Příslušenství k pokerovým žetonům; Pokerové žetony a sady; Přenosné elektronické hry; Rulety a sady; Dětské hrací automaty; Skládačky
hr-HR: Igračke i igre > Igre: Pribor za Battle Top; Battle Top; Bingo setovi; Setovi za blackjack i craps; Društvene igre; Pribor za kartaške igre; Kartaške igre; Akcijske igre vještine; Setovi i igre s kockicama; Pribor za žetone za poker; Žetoni i setovi za poker; Prijenosne elektroničke igre; Kotači i setovi za rulet; Automati za igre na sreću; Igre s pločicama
nl: Speelgoed en spellen > Games: Accessoires voor battle tollen; Battle tollen; Bingosets; Sets voor kaart- en dobbelspellen; Bordspellen; Accessoires voor kaartspellen; Kaartspellen; Behendigheidsspellen; Dobbelstenensets en dobbelsteenspelen; Accessoires voor pokerfiches; Pokerfiches en -sets; Draagbare elektronische spellen; Roulettewielen en -sets; Fruitautomaten; Schuifpuzzels
el: Παιχνίδια > Παιχνίδια (Games): Αξεσουάρ μάχης σβούρας; Σβούρες μάχης; Σετ μπίνγκο; Σετ μπλάκτζακ & ζαριών; Επιτραπέζια παιχνίδια; Αξεσουάρ παιχνιδιών με κάρτες; Παιχνίδια με κάρτες; Παιχνίδια δεξιοτεχνίας; Σετ ζαριών & παιχνίδια; Αξεσουάρ για μάρκες πόκερ; Μάρκες πόκερ & σετ; Φορητά ηλεκτρονικά παιχνίδια; Ρουλέτες & σετ; Μηχανές κουλοχέρη; Παιχνίδια με πλακίδια
pt-PT: Brinquedos e jogos > Jogos: Acessórios para Battle Top; Battle Tops; Conjuntos de bingo; Conjuntos de blackjack e craps; Jogos de tabuleiro; Acessórios de jogos de cartas; Jogos de cartas; Jogos de dexteridade; Jogos e conjuntos de dados; Acessórios de fichas de poker; Conjuntos e fichas de poker; Jogos eletrónicos portáteis; Conjuntos e rodas de roleta; Slot Machines; Jogos de ladrilhos
fr: Jeux et jouets > Jeux: Accessoires pour jeux de toupies; Toupies de combat; Jeux de bingo; Jeux de black jack et de craps; Jeux de plateau; Accessoires pour jeux de cartes; Jeux de cartes; Jeux de dextérité; Dés & jeux de dés; Accessoires pour jetons de poker; Jetons et malettes de poker; Jeux électroniques portables; Jeux de roulette; Machines à sous; Jeux de mosaïques
pt-BR: Brinquedos e jogos > Jogos: Acessórios para pião de batalha; Pião de batalha; Conjunto de bingo; Conjuntos para jogos de dados e vinte-e-um; Jogos de tabuleiro; Acessórios para jogos de cartas; Jogos de cartas; Jogos de destreza; Conjuntos e jogos de dados; Acessórios de fichas para pôquer; Fichas e jogos de pôquer; Jogos eletrônicos portáteis; Roleta; Caça-níqueis; Jogos com peças e dados
hu: Játékok és játékszerek > Játékszerek: Csatapörgettyű-kiegészítők; Csatapörgettyűk; Bingókészletek; Blackjack- és Craps-készletek; Társasjátékok; Kártyajáték-kiegészítők; Kártyajátékok; Ügyességi játékok; Kockakészletek és -játékok; Pókerzseton-kiegészítők; Pókerzsetonok és -készletek; Hordozható elektronikus játékok; Rulettkerekek és -készletek; Nyerőgépek; Csempejátékok
zh-TW: 玩具和遊戲 > 遊戲: 戰鬥陀螺配件; 戰鬥陀螺; 賓果遊戲組; 21 點和花旗骰遊戲組; 桌上遊戲; 紙牌遊戲配件; 卡牌遊戲; 敏捷遊戲; 骰子遊戲; 撲克牌籌碼配件; 撲克籌碼/籌碼組; 掌上型遊戲機; 俄羅斯輪盤和輪盤套組; 吃角子老虎機; 骰牌遊戲
vi: Đồ chơi & Trò chơi > Trò chơi: Phụ kiện chơi quay; Con quay; Bộ Bingo; Bộ đồ chơi blackjack & craps; Trò chơi cờ bàn; Phụ kiện thẻ game; Trò chơi bài; Trò chơi thử thách sự khéo léo; Bộ xúc xắc và trò chơi sử dụng xúc xắc; Phụ kiện phỉnh poker; Chip & bộ chơi xì tố; Thiết bị trò chơi điện tử xách tay; Bộ cò quay roulette; Máy đánh bạc; Trò chơi sử dụng quân cờ
sk-SK: Hračky a hry > Hry: Príslušenstvo pre detské spinery; Detské spinery; Súpravy binga; Súpravy na blackjack a craps; Stolné hry; Príslušenstvo pre kartové hry; Kartové hry; Hry na šikovnosť; Súpravy kociek a hier; Príslušenstvo pre pokerové žetóny; Pokerové žetóny a sety; Prenosné elektronické hry; Ruletové kolesá a súpravy; Hracie automaty; Dlaždicové hry
ja: おもちゃ・ゲーム > ゲーム: 対戦型コマ関連用品; 対戦型コマ; ビンゴセット; ブラックジャック・クラップスセット; ボードゲーム; カードゲーム関連用品; カードゲーム; 積み上げゲーム; サイコロゲーム; ポーカーチップ関連用品; ポーカーチップ; 携帯型ゲーム機; ルーレット; スロットマシーン; タイルゲーム
lt-LT: Žaislai ir žaidimai > Žaidimai: Sukučių „Battle Top“ priedai; Sukučiai „Battle Top“; Bingo rinkiniai; „Dvidešimt vieno“ ir krepso rinkiniai; Stalo žaidimai; Kortų žaidimų priedai; Kortų žaidimai; Vikrumo žaidimai; Kauliukų rinkiniai ir žaidimai; Pokerio žetonų priedai; Pokerio žetonai ir rinkiniai; Nešiojamieji elektroniniai žaidimai; Ruletės ratai ir rinkiniai; Lošimo automatai; Plytelių žaidimai
en: Toys & Games > Games: Battle Top Accessories; Battle Tops; Bingo Sets; Blackjack & Craps Sets; Board Games; Card Game Accessories; Card Games; Dexterity Games; Dice Sets & Games; Poker Chip Accessories; Poker Chips & Sets; Portable Electronic Games; Roulette Wheels & Sets; Slot Machines; Tile Games
th: ของเล่นและเกม > เกม: อุปกรณ์แบทเทิลท็อป; สนามแข่งลูกข่าง; ชุดบิงโก; ชุดแบล็กแจ็กและเกมลูกเต๋า; บอร์ดเกม; อุปกรณ์การ์ดเกม; การ์ดเกม; เกมตัวต่อ; ชุดและเกมลูกเต๋า; อุปกรณ์ชิปโปกเกอร์; ชิปและไพ่โป้กเกอร์; เกมอิเล็กทรอนิกส์แบบพกพา; วงล้อและชุดรูเลท; สล็อตแมชชีน; เกมไทล์
it: Giochi e giocattoli > Giochi: Accessori per Battle top; Battle top; Set da bingo; Set per blackjack e dadi; Giochi in scatola; Accessori per giochi di carte; Giochi di carte; Giochi di abilità; Set di dadi e giochi; Accessori per fiche da poker; Fiche e set da poker; Giochi elettronici portatili; Set e ruote per roulette; Slot machine; Giochi di società
fi: Lelut ja pelit > Pelit: Pelilautatarvikkeet; Pelilaudat; Bingosetit; Blackjack- ja craps-setit; Lautapelit; Korttipelitarvikkeet; Korttipelit; Taitopelit; Noppasetit ja pelit; Pokerin pelimerkkien lisätarvikkeet; Pokerin pelimerkit ja setit; Kannettavat elektroniikkapelit; Rulettipyörät ja -setit; Rahapeliautomaatit; Laattapelit
zh-CN: 玩具/游戏 > 游戏: 战斗陀螺/魔幻陀螺玩具配件; 战斗陀螺/魔幻陀螺玩具; 宾果游戏机; 二十一点/骰子套装; 棋盘游戏/桌面游戏; 纸牌游戏配件; 纸牌游戏; 敏捷游戏; 骰子套件/游戏; 扑克牌筹码配件; 扑克牌筹码与套装; 便携电子游戏; 轮盘赌盘/套装; 老虎机; 基于骨牌的游戏
tr: Oyuncaklar ve Oyunlar > Oyunlar: Savaş Tahtası Aksesuarları; Savaş Tahtaları; Bingo Setleri; Yirmi Bir ve Barbut Setleri; Masa Oyunları; İskambil Oyunu Aksesuarları; İskambil Oyunları; Dizme Oyunları; Zar Setleri ve Oyunları; Poker Çipi Aksesuarları; Poker Fişleri ve Setleri; Taşınabilir Elektronik Oyunlar; Rulet Tekerlekleri ve Setleri; Slot Makineleri; Döşeme Oyunları
sl-SI: Igrače in igre > Igre: Dodatki za bojne vrtavke; Bojne vrtavke; Kompleti za bingo; Kompleti za blackjack in craps; Namizne igre; Dodatki za igre s kartami; Igre s kartami; Igre spretnosti; Kompleti in igre s kockami; Dodatki za žetone za poker; Žetoni za poker in kompleti; Prenosne elektronske igre; Kolesa in kompleti za ruleto; Igralni avtomati; Igre s ploščicami
bg-BG: Играчки и игри > Игри: Аксесоари за игра Battle Tops; Игра с пумпали Battle Tops; Комплекти за бинго; Комплекти за блекджек и зарове (крапс); Настолни игри; Аксесоари за игри с карти; Игри с карти; Игри за сръчност; Комплекти и игри със зарове; Аксесоари за покер чипове; Покер чипове и комплекти; Преносими електронни игри; Колела и комплекти за рулетка; Слот машини; Игри с плочки
nb: Leker og spill > Spill: Tilbehør til spillbrett; Spillbrett; Bingosett; Blackjack- og crapssett; Brettspill; Tilbehør til kortspill; Kortspill; Fingerferdighetsspill; Terningsett og -spill; Tilbehør til pokerchips; Pokerchips og -sett; Portable elektroniske spill; Ruletthjul og -sett; Slotmaskiner; Feltspill